臺灣臺中地方法院刑事判決　　　　　　100年度訴緝字第139號
公　訴　人　臺灣臺中地方法院檢察署檢察官
被　　　告　高炤銘
上列被告因違反毒品危害防制條例案件，經檢察官提起公訴（98
年度毒偵字第1276、1631、1874、3169、3944號；98年度撤緩毒
偵字第82、83、84、85、86、87號），被告於準備程序中就被訴
事實為有罪之陳述，受命法官經聽取當事人之意見後，由本院合
議庭裁定由受命法官獨任改行簡式審判程序判決如下：
    主   文
高炤銘犯如附表各編號內罪名欄所示之罪，均累犯，各處如附表
各編號內刑度欄所示之刑。應執行有期徒刑年捌月。
    犯罪事實及理由
一、高炤銘前於民國88年間因施用毒品案件，經觀察、勒戒、強
    制戒治、停止戒治、撤銷停止戒治執行完畢等程序後，並由
    臺灣臺中地方法院檢察署檢察官以89年度戒毒偵字第619號
    為不起訴處分確定。復因竊盜案件，經臺灣高等法院臺中分
    院以88年度上易字第2977號維持本院88年度易字第1939號判
    處有期徒刑10月確定，於90年9月7日縮刑期滿執行完畢而於
    翌日出監。又因連續施用第一級毒品案件，經同署檢察官聲
    請法院裁定令入戒治處所施以強制戒治並提起公訴，戒治部
    分於92年6月12日執行完畢，徒刑部分則經本院以91年度訴
    字第2263號判處有期徒刑10月確定，於93年4月11日縮刑期
    滿執行完畢而於翌日出監。再因連續施用第一級毒品案件，
    經臺灣高等法院臺中分院以93年度上訴字第1891號維持本院
    93年度訴字第1819號判處有期徒刑8月確定，於94年11月17
    日縮刑期滿執行完畢而於翌日出監。另因施用第一級毒品案
    件，經本院以96年度訴字第576號判處有期徒刑11月確定，
    嗣經本院依96年度聲減字第2661號裁定減為有期徒刑5月15
    日確定，接續其另案所犯竊盜罪經判處有期徒刑7月之執行
    ，於96年12月18日縮刑期滿執行完畢而於翌日出監。詎其仍
    不知悔改，復基於施用第一、二級毒品之犯意，分別於如附
    表各編號所示之施用時間、地點，以附表各編號所示之施用
    方法，分別施用如附表各編號內所示之毒品，並於附表各編
    號所示之時間內，至警局採尿送驗或為警查獲。
二、證據名稱：
  (一)被告高炤銘於本院準備程序、訊問及審理時之自白。
  (二)97年12月1日採集尿液鑑定同意書、應受尿液採驗人員同意
    事項登記表、委託檢驗尿液代號與真實姓名對照表、中山醫
    學大學附設醫院檢驗科藥物檢測中心尿液檢驗報告（實驗編
    號0000000）、臺灣臺中地方法院檢察署97年度毒偵字第153
    4、1535號緩起訴處分書、臺灣臺中地方法院檢察署97年度
    毒偵字第2133、2458號緩起訴處分書、98年3月18日採集尿
    液鑑定同意書、應受尿液採驗人同意事項登記表、委託檢驗
    尿液代號與真實姓名對照表、中山醫學大學附設醫院檢驗科
    藥物檢測中心尿液檢驗報告（實驗編號0000000）、98年4月
    2日採集尿液鑑定同意書、應受尿液採驗人同意事項登記表
    、委託檢驗尿液代號與真實姓名對照表、中山醫學大學附設
    醫院檢驗科藥物檢測中心尿液檢驗報告（實驗編號0000000
    ）、98年7月3日採集尿液鑑定同意書、委託鑑驗尿液代號與
    真實姓名對照表、中山醫學大學附設醫院檢驗科藥物檢測中
    心尿液檢驗報告（實驗編號0000000）、97年1月15日採集尿
    液鑑定同意書、應受尿液採驗人同意事項登記表、委託檢驗
    尿液代號與真實姓名對照表、中山醫學大學附設醫院檢驗科
    藥物檢測中心尿液檢驗報告（實驗編號0000000）、97年1月
    30日採集尿液鑑定同意書、應受尿液採驗人同意事項登記表
    、委託檢驗尿液代號與真實姓名對照表、中山醫學大學附設
    醫院檢驗科藥物檢測中心尿液檢驗報告（實驗編號0000000
    ）、臺灣高等法院臺中分院檢察署97年度上職議字第2731號
    處分書、臺灣臺中地方法院檢察署98年度撤緩字第308、309
    、310、311、312、313號撤銷緩起訴處分書、臺灣臺中地方
    法院檢察署97年度毒偵字第2656、2915號緩起訴處分書、臺
    灣臺中地方法院檢察署97年度毒偵字第3525、3678號緩起訴
    處分書、臺灣臺中地方法院檢察署97年度毒偵字第5120、51
    21、5511、5543號緩起訴處分書、臺灣臺中地方法院檢察署
    97年度毒偵字第5887、5888、5912、5954、6032號緩起訴處
    分書、97年2月21日採集尿液鑑定同意書、應受尿液採驗人
    同意事項登記表、委託尿液代號與真實姓名對照表、中山醫
    學大學附設醫院檢驗科藥物檢測中心尿液檢驗報告（實驗編
    號0000000）、97年3月6日採集尿液鑑定同意書、委託檢驗
    尿液代號與真實姓名對照表、應受尿液檢驗人同意事項登記
    表、中山醫學大學附設醫院檢驗科藥物檢測中心尿液檢驗報
    告（實驗編號0000000）、臺灣高等法院臺中分院檢察署97
    年度上職議字第3249號處分書、97年5月6日採集尿液鑑定同
    意書、委託檢驗尿液代號與真實姓名對照表、應受尿液採驗
    人同意事項登記表、中山醫學大學附設醫院檢驗科藥物檢測
    中心尿液檢驗報告（實驗編號0000000）、臺灣高等法院臺
    中分院檢察署97年度上職議字第4627號處分書、行動電話00
    00000000號通訊監聽譯文、現場照片、臺中縣警察局（現改
    制為臺中市政府警察局）太平分局指認犯罪嫌疑人紀錄表、
    本院97年度聲搜字第2769號搜索票影本、搜索筆錄、毒品尿
    液真實姓名對照表、中山醫學大學附設醫院檢驗科藥物檢測
    中心尿液檢驗報告（實驗編號0000000）、97年2月26日採集
    尿液鑑定同意書、委託檢驗尿液代號與真實姓名對照表、應
    受尿液採驗人同意事項登記表、中山醫學大學附設醫院檢驗
    科藥物檢測中心尿液檢驗報告（實驗編號0000000）、97年3
    月18日採集尿液鑑定同意書、應受尿液採驗人同意事項登記
    表、委託檢驗尿液代號與真實姓名對照表、中山醫學大學附
    設醫院檢驗科藥物檢測中心尿液檢驗報告（實驗編號000000
    0）、臺灣高等法院臺中分院檢察署97年度上職議字第4050
    號處分書、97年7月29日採集尿液鑑定同意書、應受尿液採
    驗人同意事項登記表、委託尿液代號與真實姓名對照表、中
    山醫學大學附設醫院檢驗科藥物檢測中心尿液檢驗報告（實
    驗編號0000000）、臺灣高等法院臺中分院檢察署97年度上
    職議字第6917號處分書、97年7月1日採集尿液鑑定同意書、
    應受尿液採驗人同意事項登記表、委託檢驗尿液代號與真實
    姓名對照表、中山醫學大學附設醫院檢驗科藥物檢測中心尿
    液檢驗報告（實驗編號0000000）、97年7月15日採集尿液鑑
    定同意書、委託檢驗尿液代號與真實姓名對照表、應受尿液
    採驗人同意事項登記表、中山醫學大學附設醫院檢驗科藥物
    檢測中心尿液檢驗報告（實驗編號0000000）、臺灣臺中地
    方法院檢察署公務電話紀錄、97年6月10日採集尿液鑑定同
    意書、應受尿液採驗人同意事項登記表、委託檢驗尿液代號
    與真實姓名對照表、中山醫學大學附設醫院檢驗科藥物檢測
    中心尿液檢驗報告（實驗編號0000000）、97年10月31日採
    集尿液鑑定同意書、中山醫學大學附設醫院檢驗科藥物檢測
    中心尿液檢驗報告（實驗編號0000000）、應受尿液採驗人
    同意事項登記表、委託檢驗尿液代號與真實姓名對照表、臺
    灣高等法院臺中分院檢察署98年度上職議字第1598號處分書
    、97年10月6日採集尿液鑑定同意書、應受尿液採驗人同意
    事項登記表、委託檢驗尿液代號與真實姓名對照表、中山醫
    學大學附設醫院檢驗科藥物檢測中心尿液檢驗報告（實驗編
    號0000000）、97年10月2日採集尿液鑑定同意書、應受尿液
    採驗人同意事項登記表、委託檢驗尿液代號與真實姓名對照
    表、中山醫學大學附設醫院檢驗科藥物檢測中心尿液檢驗報
    告（實驗編號0000000）、97年9月3日採集尿液鑑定同意書
    、中山醫學大學附設醫院檢驗科藥物檢測中心尿液檢驗報告
    （實驗編號0000000）、委託檢驗尿液代號與真實姓名對照
    表、應受尿液採驗人同意事項登記表、97年9月5日採集尿液
    鑑定同意書、中山醫學大學附設醫院檢驗科藥物檢測中心尿
    液檢驗報告（實驗編號0000000）、應受尿液採驗人同意事
    項登記表、委託檢驗尿液代號與真實姓名對照表、本院98年
    度訴字第1807號判決、臺灣臺中地方法院檢察署98年度毒偵
    字第1541號起訴書、98年9月9日採集尿液鑑定同意書、應受
    尿液採驗人同意事項登記表、委託檢驗尿液代號與真實姓名
    對照表、中山醫學大學附設醫院檢驗科藥物檢測中心尿液檢
    驗報告（實驗編號0000000）、臺灣臺中地方法院檢察署99
    年8月25日中檢輝益97毒偵1534字第116863號函覆、99年9月
    6日中檢輝奈98偵9530字第121089號函覆、99年10月14日中
    檢輝益97毒偵1534字第135538號函覆、99年11月9日中簡輝
    益97毒偵1534字第143335號函覆、99年11月22日中檢輝益97
    毒偵1534字第147903號函覆、99年12月9日中檢輝忠98偵203
    23字第153626號函覆。
三、按海洛因及甲基安非他命係屬於毒品危害防制條例第2條第
    2項第1款、第2款所規定之第一、二級毒品；又92年7月9日
    新修正之毒品危害防制條例刪除二犯及三犯之規定，一改修
    法前繁雜之處遇程序，僅將施用毒品者簡化區分為初犯、再
    犯，並認施用毒品者係屬病患性犯人，以觀察、勒戒戒除其
    身癮，並以強制戒治去除其心癮。經觀察、勒戒或強制戒治
    執行完畢釋放後，若係5年後再犯該條例第10條施用毒品罪
    者，與同條例第20條第1項、第2項關於「初犯」之處理方式
    相同，檢察官應先聲請法院裁定令被告入勒戒處所觀察、勒
    戒，並視有無繼續施用毒品傾向，決定應予釋放、為不起訴
    之處分，或應聲請法院裁定令入勒戒處所強制戒治；若係5
    年內「再犯」同條例第10條施用毒品罪者，依同條例第23條
    第2項規定，檢察官則應依法追訴。觀諸該條例第20條第3項
    之修正理由：「觀察、勒戒或強制戒治5年後再犯者，顯見
    前所實施之觀察、勒戒或強制戒治已足以遮斷其施用毒品之
    癮，為期自新及協助其戒除毒癮，對此5年後再犯者，爰明
    定仍適用初犯之規定，先經觀察、勒戒、強制戒治之程序。
    」及同條例第23條第2項之修正理由：「為配合簡化施用毒
    品犯之刑事處遇程序，並鑑於經觀察、勒戒或強制戒治執行
    完畢釋放後5年內再犯者，其再犯率甚高，原據以實施之觀
    察、勒戒及強制戒治既已無法收其實效，自應施以刑事處遇
    。」，顯然如施用毒品者係前經觀察、勒戒或強制戒治等治
    療程序執行完畢5年後，始再施用毒品之「初犯」，因前所
    執行之觀察、勒戒或強制戒治已足收戒除毒癮之效，自應重
    新執行觀察、勒戒或強制戒治等治療程序，並於治療程序執
    行完畢後，由檢察官為不起訴處分，毋庸對之追訴處罰；反
    之，在「再犯」之情形，因其先前所為治療程序顯未能收戒
    斷毒癮之效，且考量施用毒品者之再犯率偏高，乃簡化其刑
    事處遇程序，而逕予追訴處罰，不再施以治療程序。參酌上
    開立法理由，修正毒品危害防制條例就施用毒品者，祇於「
    初犯」及「5年後再犯」2種情形，有其追訴條件之限制，即
    須於初犯經觀察、勒戒或強制戒治釋放後，5年內均無施用
    毒品之行為，始能認其前所實施之觀察、勒戒或強制戒治已
    足遮斷毒癮，而得於5年後再犯時，再予適用初犯之規定，
    重行觀察、勒戒等程序。倘5年內已經再犯，被依法追訴處
    罰，縱其第3次（或第3次以上）施用毒品之時間在初犯釋放
    5 年以後，即與「5年後再犯」之情形有別，且因已於「5年
    內再犯」，顯見其再犯率甚高，原實施觀察、勒戒或強制戒
    治，已無法收其實效，而無5年戒斷期之存在，自無再經觀
    察、勒戒及強制戒治之必要，應由檢察官逕行起訴，始符新
    法修正之本旨。本件被告前於88年間因施用毒品案件，經觀
    察、勒戒、強制戒治、停止戒治、撤銷停止戒治執行完畢等
    程序後，並由臺灣臺中地方法院檢察署檢察官以89年度戒毒
    偵字第619號為不起訴處分確定。復因竊盜案件，經臺灣高
    等法院臺中分院以88年度上易字第2977號維持本院88年度易
    字第1939號判處有期徒刑10月確定，於90年9月7日縮刑期滿
    執行完畢而於翌日出監。又因連續施用第一級毒品案件，經
    同署檢察官聲請法院裁定令入戒治處所施以強制戒治並提起
    公訴，戒治部分於92年6月12日執行完畢，徒刑部分則經本
    院以91年度訴字第2263號判處有期徒刑10月確定，於93年4
    月11日縮刑期滿執行完畢而於翌日出監。再因連續施用第一
    級毒品案件，經臺灣高等法院臺中分院以93年度上訴字第
    1891號維持本院93年度訴字第1819號判處有期徒刑8月確定
    ，於94年11月17 日縮刑期滿執行完畢而於翌日出監。另因
    施用第一級毒品案件，經本院以96年度訴字第576號判處有
    期徒刑11月確定，嗣經本院依96年度聲減字第2661號裁定減
    為有期徒刑5月15日確定，接續其另案所犯竊盜罪經判處有
    期徒刑7月之執行，於96年12月18日縮刑期滿執行完畢而於
    翌日出監等節，有臺灣臺中地方法院檢察署刑案資料查註紀
    錄表及臺灣高等法院被告前案紀錄表各1份附卷可按。被告
    於上開觀察、勒戒暨強制戒治後，既曾於5年內再犯毒品危
    害防制條例第10條之罪，並業經判刑確定，本次復行觸犯毒
    品危害防制條例第10條之罪，自非屬毒品危害防制條例第20
    條第3項所定「5年後再犯」之情形，而應依法追訴。
四、核被告分別於如附表各編號（除編號19部分）所示之時間、
    地點、方法所為，均係犯毒品危害防制條例第10條第1項之
    施用第一級毒品罪；另被告以海洛因混雜甲基安非他命（即
    附表編號19部分）施用之所為，係犯毒品危害防制條例第10
    條第1、2項之施用第一、二級毒品罪；又被告將海洛因混雜
    甲基安非他命施用之所為，乃1行為同時觸犯數罪名，為想
    像競合犯，應從一重之施用第一級毒品罪論處，公訴意旨固
    認被告此部分係分別施用第一、二級毒品，惟當今實務上就
    第一、二級毒品海洛因、甲基安非他命確實有混同施用之情
    形，且被告已坦承多達20次以上之施用第一級毒品犯行，實
    無就此部分予以否認之理，是本院認被告於本院審理時所辯
    ：該次是施用第一級毒品混到第二級毒品而屬同時施用等語
    ，堪可採信，因而本院就該部分乃依想像競合犯予以從一重
    處斷，附此敘明。而被告於施用第一級毒品海洛因及第二級
    毒品甲基安非他命前持有第一級毒品、第二級毒品之低度行
    為，均為施用之高度行為所吸收，不另論罪。被告所犯上開
    各罪間，犯意各別，行為互殊，應予分論併罰。再者，被告
    前於88年間因施用毒品案件，經觀察、勒戒、強制戒治、停
    止戒治、撤銷停止戒治執行完畢等程序後，並由臺灣臺中地
    方法院檢察署檢察官以89年度戒毒偵字第619號為不起訴處
    分確定。復因竊盜案件，經臺灣高等法院臺中分院以88年度
    上易字第2977號維持本院88年度易字第1939號判處有期徒刑
    10月確定，於90年9月7日縮刑期滿執行完畢而於翌日出監。
    又因連續施用第一級毒品案件，經同署檢察官聲請法院裁定
    令入戒治處所施以強制戒治並提起公訴，戒治部分於92年6
    月12日執行完畢，徒刑部分則經本院以91年度訴字第2263號
    判處有期徒刑10月確定，於93年4月11日縮刑期滿執行完畢
    而於翌日出監。再因連續施用第一級毒品案件，經臺灣高等
    法院臺中分院以93年度上訴字第1891號維持本院93年度訴字
    第1819號判處有期徒刑8月確定，於94年11月17日縮刑期滿
    執行完畢而於翌日出監。另因施用第一級毒品案件，經本院
    以96年度訴字第576號判處有期徒刑11月確定，嗣經本院依
    96年度聲減字第2661號裁定減為有期徒刑5月15日確定，接
    續其另案所犯竊盜罪經判處有期徒刑7月之執行，於96年12
    月18日縮刑期滿執行完畢而於翌日出監等情，有臺灣高等法
    院被告前案紀錄表及臺灣臺中地方法院檢察署刑案資料查註
    紀錄表各1份在卷可參，其於受徒刑執行完畢後5年以內，故
    意再犯本件有期徒刑以上之數罪，均為累犯，應各依刑法第
    47條第1項之規定加重其刑。爰審酌被告前曾因施用毒品案
    件，經觀察、勒戒暨強制戒治之程序，復經法院判處有期徒
    刑，猶不知悛改，仍再施用不綴，顯然無視毒品對於其自身
    健康之戕害及對於社會安全與公共秩序之潛在危害；惟念及
    施用毒品固戕害個人健康至鉅，然就他人權益之侵害仍屬有
    限，及其犯罪目的、手段及在本院審理中坦承犯行之態度、
    施用毒品之次數等一切情狀，分別量處如主文所示之刑，並
    同時斟酌被告本件遭起訴施用毒品之犯行雖多達21次，惟衡
    諸其施用毒品之時間相當集中（自97年1月14日起至97年12
    月1日即累計達17次），且均係經警察通知至警局採尿而遭
    查獲，承辦員警每月通知採尿2至3次，並讓被告於警詢中提
    供相關毒品來源上手，卻未能即時移送，致被告累計高達21
    次之施用毒品犯行等一切情狀，定其應執行之刑，以資懲儆
    。（至被告高炤銘雖曾於偵查中供出上手錢建成、劉暄欣及
    綽號阿宏、阿傑、大姐、阿姐、老昌、阿順等人，惟此部分
    業經本院依職權函詢臺灣臺中地方法院檢察署承辦檢察官有
    關查獲被告上手之情形，經該署檢察官以99年12月9日中檢
    輝忠98偵20323字第153626號函覆以：「一、本股偵辦98年
    度偵字第20323號被告錢建成、劉暄欣販賣毒品案件之過程
    ，與高炤銘並無關聯。即案件來源與高炤銘無關；於特定錢
    建成、劉暄欣為偵辦對象（即成案後），經過濾錢建成近6
    月之通聯，發現毒品人口高炤銘與錢建成密切通聯，始以證
    人身分傳訊高炤銘，惟高炤銘經傳喚未到庭，於本案之起案
    、偵辦均無助益。二、本署雖於99年10月14日中檢輝益97毒
    偵1534字第135538號函復貴院所詢，而復稱：『被告高炤銘
    於本署偵查中所供出之上手綽號阿宏、阿傑、大姐、阿姐、
    老昌、阿順等，徑查詢一審支援檢察官辦案系統，除被告錢
    建成、劉暄欣經本署檢察官以98年度偵字第20323號起訴外
    ，餘均查無實據』等語，惟該函主旨之文句，似有模稜之處
    ，其意應係指：被告高炤銘所指述之所有上手，不問是否經
    高炤銘而查獲並經本署起訴者，僅有錢建成、劉暄欣而以；
    亦即，該函並未進一步確認錢建成、劉暄欣於98年度偵字第
    20323號之所以經查獲，是否基於高炤銘之指述。而錢建成
    等經查獲之過程已如上述，可確認本署並未因高炤銘之指述
    而查獲任何販賣毒品之人」等語，有該函在卷足憑，故被告
    就上開施用毒品之犯行，自均無毒品危害防制條例第17 條
    第1項之因供出上手而得以減刑之適用，附此敘明。）
據上論斷，應依刑事訴訟法第273條之1第1項、第299條第1項前
段，毒品危害防制條例第10條第1項、第2項，刑法第11條、第47
條第1項、第55條、第51條第5款，判決如主文。
本案經檢察官陳雅瑩到庭執行職務。
附表
┌──┬────┬────┬────┬────┬────┬────┬────┐
│編號│施用時間│施用地點│施用方法│施用毒品│查獲時間│ 罪  名 │ 刑  度 │
│    │        │        │        │及 次 數│及 地 點│        │        │
├──┼────┼────┼────┼────┼────┼────┼────┤
│ 1  │97年1月1│臺中市南│針筒注射│施用第一│97年1月1│施用第一│有期徒刑│
│    │4日18、1│區福田三│        │級毒品海│5日19時 │級毒品罪│捌月    │
│    │9時許   │街71號住│        │洛因1次 │許通知至│        │        │
│    │        │處內    │        │        │警局採尿│        │        │
│    │        │        │        │        │送驗（實│        │        │
│    │        │        │        │        │驗編號08│        │        │
│    │        │        │        │        │00429） │        │        │
│    │        │        │        │        │        │        │        │
├──┼────┼────┼────┼────┼────┼────┼────┤
│ 2  │97年1月2│臺中市南│針筒注射│施用第一│97年1月3│施用第一│有期徒刑│
│    │9日18、1│區福田三│        │級毒品海│0日10時 │級毒品罪│捌月    │
│    │9時許   │街71號住│        │洛因1次 │19分許通│        │        │
│    │        │處內    │        │        │知至警局│        │        │
│    │        │        │        │        │採尿送驗│        │        │
│    │        │        │        │        │（實驗編│        │        │
│    │        │        │        │        │號080082│        │        │
│    │        │        │        │        │7）     │        │        │
│    │        │        │        │        │        │        │        │
├──┼────┼────┼────┼────┼────┼────┼────┤
│ 3  │97年2月2│臺中市南│針筒注射│施用第一│97年2月2│施用第一│有期徒刑│
│    │0日某許 │區福田三│        │級毒品海│1日21時 │級毒品罪│捌月    │
│    │        │街71號住│        │洛因1次 │18分許通│        │        │
│    │        │處內    │        │        │知至警局│        │        │
│    │        │        │        │        │採尿送驗│        │        │
│    │        │        │        │        │（實驗編│        │        │
│    │        │        │        │        │號080140│        │        │
│    │        │        │        │        │5）     │        │        │
│    │        │        │        │        │        │        │        │
├──┼────┼────┼────┼────┼────┼────┼────┤
│ 4  │97年2月2│臺中市南│針筒注射│施用第一│97年2月2│施用第一│有期徒刑│
│    │5日17時 │區福田三│        │級毒品海│6日20時 │級毒品罪│捌月    │
│    │許      │街71號住│        │洛因1次 │37分許通│        │        │
│    │        │處內    │        │        │知至警局│        │        │
│    │        │        │        │        │採尿送驗│        │        │
│    │        │        │        │        │（實驗編│        │        │
│    │        │        │        │        │號080171│        │        │
│    │        │        │        │        │6）     │        │        │
│    │        │        │        │        │        │        │        │
├──┼────┼────┼────┼────┼────┼────┼────┤
│ 5  │97年3月5│臺中市南│針筒注射│施用第一│97年3月6│施用第一│有期徒刑│
│    │日中午12│區福田三│        │級毒品海│日20時55│級毒品罪│捌月    │
│    │時許    │街71號住│        │洛因1次 │分許通知│        │        │          │
│    │        │處內    │        │        │至警局採│        │        │
│    │        │        │        │        │尿送驗（│        │        │
│    │        │        │        │        │實驗編號│        │        │
│    │        │        │        │        │0000000 │        │        │
│    │        │        │        │        │）      │        │        │
│    │        │        │        │        │        │        │        │
├──┼────┼────┼────┼────┼────┼────┼────┤
│ 6  │97年3月1│臺中市南│針筒注射│施用第一│97年3月1│施用第一│有期徒刑│
│    │7日17、1│區福田三│        │級毒品海│8日21時 │級毒品罪│捌月    │
│    │8時許   │街71號住│        │洛因1次 │14分許通│        │        │
│    │        │處內    │        │        │知至警局│        │        │
│    │        │        │        │        │採尿送驗│        │        │
│    │        │        │        │        │（實驗編│        │        │
│    │        │        │        │        │號080222│        │        │
│    │        │        │        │        │9）     │        │        │
│    │        │        │        │        │        │        │        │
├──┼────┼────┼────┼────┼────┼────┼────┤
│ 7  │97年5月4│臺中市南│針筒注射│施用第一│97年5月6│施用第一│有期徒刑│
│    │日18時許│區福田三│        │級毒品海│日21時46│級毒品罪│捌月    │
│    │        │街71號住│        │洛因1次 │分許通知│        │        │
│    │        │處內    │        │        │至警局採│        │        │
│    │        │        │        │        │尿送驗（│        │        │
│    │        │        │        │        │實驗編號│        │        │
│    │        │        │        │        │0000000 │        │        │
│    │        │        │        │        │）      │        │        │
│    │        │        │        │        │        │        │        │
├──┼────┼────┼────┼────┼────┼────┼────┤
│ 8  │97年6月9│臺中市南│針筒注射│施用第一│97年6月1│施用第一│有期徒刑│
│    │日17時許│區福田三│        │級毒品海│0日21時3│級毒品罪│捌月    │
│    │        │街71號住│        │洛因1次 │0分許通 │        │        │
│    │        │處內    │        │        │知至警局│        │        │
│    │        │        │        │        │採尿送驗│        │        │
│    │        │        │        │        │（實驗編│        │        │
│    │        │        │        │        │號080480│        │        │
│    │        │        │        │        │0）     │        │        │
│    │        │        │        │        │        │        │        │
├──┼────┼────┼────┼────┼────┼────┼────┤
│ 9  │97年6月1│臺中市南│針筒注射│第一級毒│97年6月1│施用第一│有期徒刑│
│    │8日上午9│區福田三│        │品海洛因│8日17時1│級毒品罪│捌月    │
│    │時許    │街71號住│        │        │0分許， │        │        │
│    │        │處內    │        │        │在臺中縣│        │        │
│    │        │        │        │        │烏日鄉溪│        │        │
│    │        │        │        │        │南路1段9│        │        │
│    │        │        │        │        │86巷258 │        │        │
│    │        │        │        │        │號查獲（│        │        │
│    │        │        │        │        │實驗編號│        │        │
│    │        │        │        │        │0000000 │        │        │
│    │        │        │        │        │）      │        │        │
│    │        │        │        │        │        │        │        │
├──┼────┼────┼────┼────┼────┼────┼────┤
│ 10 │97年6月3│臺中市南│針筒注射│施用第一│97年7月1│施用第一│有期徒刑│
│    │0日17時 │區福田三│        │級毒品海│日21時許│級毒品罪│捌月    │
│    │許      │街71號住│        │洛因1次 │通知至警│        │        │
│    │        │處內    │        │        │局採尿送│        │        │
│    │        │        │        │        │驗（實驗│        │        │
│    │        │        │        │        │編號0805│        │        │
│    │        │        │        │        │441）   │        │        │
│    │        │        │        │        │        │        │        │
├──┼────┼────┼────┼────┼────┼────┼────┤
│ 11 │97年7月1│臺中市南│針筒注射│施用第一│97年7月1│施用第一│有期徒刑│
│    │4日17時 │區福田三│        │級毒品海│5日21時2│級毒品罪│捌月    │
│    │許      │街71號住│        │洛因1次 │6分許通 │        │        │
│    │        │處內    │        │        │知至警局│        │        │
│    │        │        │        │        │採尿送驗│        │        │
│    │        │        │        │        │（實驗編│        │        │
│    │        │        │        │        │號080609│        │        │
│    │        │        │        │        │8）     │        │        │
│    │        │        │        │        │        │        │        │
├──┼────┼────┼────┼────┼────┼────┼────┤
│ 12 │97年7月2│臺中市南│針筒注射│施用第一│97年7月2│施用第一│有期徒刑│
│    │8日17時 │區福田三│        │級毒品海│9日17時2│級毒品罪│捌月    │
│    │許      │街71號住│        │洛因1次 │0分許通 │        │        │
│    │        │處內    │        │        │知至警局│        │        │
│    │        │        │        │        │採尿送驗│        │        │
│    │        │        │        │        │（實驗編│        │        │
│    │        │        │        │        │號080662│        │        │
│    │        │        │        │        │2）     │        │        │
│    │        │        │        │        │        │        │        │
├──┼────┼────┼────┼────┼────┼────┼────┤
│ 13 │97年9月2│臺中縣烏│針筒注射│施用第一│97年9月3│施用第一│有期徒刑│
│    │日某時  │日鄉溪南│        │級毒品海│日21時42│級毒品罪│捌月    │
│    │        │國中對面│        │洛因1次 │分許、同│        │        │
│    │        │        │        │        │年月5日 │        │        │
│    │        │        │        │        │12時許分│        │        │
│    │        │        │        │        │別通知至│        │        │
│    │        │        │        │        │警局採尿│        │        │
│    │        │        │        │        │（實驗編│        │        │
│    │        │        │        │        │號080788│        │        │
│    │        │        │        │        │2、08078│        │        │
│    │        │        │        │        │84）    │        │        │
│    │        │        │        │        │        │        │        │
├──┼────┼────┼────┼────┼────┼────┼────┤
│ 14 │97年10月│臺中縣烏│針筒注射│施用第一│97年10月│施用第一│有期徒刑│
│    │1日某時 │日鄉溪南│        │級毒品海│2日21時 │級毒品罪│捌月    │
│    │        │國中對面│        │洛因1次 │50分許通│        │        │
│    │        │        │        │        │知至警局│        │        │
│    │        │        │        │        │採尿送驗│        │        │
│    │        │        │        │        │（實驗編│        │        │
│    │        │        │        │        │號080874│        │        │
│    │        │        │        │        │8）     │        │        │
│    │        │        │        │        │        │        │        │
├──┼────┼────┼────┼────┼────┼────┼────┤
│ 15 │97年10月│臺中縣烏│針筒注射│施用第一│97年10月│施用第一│有期徒刑│
│    │5日某時 │日鄉溪南│        │級毒品海│6日12時 │級毒品罪│捌月    │
│    │        │國中對面│        │洛因1次 │14分許通│        │        │
│    │        │        │        │        │知至警局│        │        │
│    │        │        │        │        │採尿送驗│        │        │
│    │        │        │        │        │（實驗編│        │        │
│    │        │        │        │        │號080877│        │        │
│    │        │        │        │        │7）     │        │        │
│    │        │        │        │        │        │        │        │
├──┼────┼────┼────┼────┼────┼────┼────┤
│ 16 │97年10月│臺中縣烏│針筒注射│施用第一│97年10月│施用第一│有期徒刑│
│    │26日某時│日鄉溪南│        │級毒品海│31日11時│級毒品罪│捌月    │
│    │        │國中對面│        │洛因1次 │50分許通│        │        │
│    │        │        │        │        │知至警局│        │        │
│    │        │        │        │        │採尿送驗│        │        │
│    │        │        │        │        │（實驗編│        │        │
│    │        │        │        │        │號081020│        │        │
│    │        │        │        │        │5）     │        │        │
│    │        │        │        │        │        │        │        │
├──┼────┼────┼────┼────┼────┼────┼────┤
│ 17 │97年12月│臺中縣烏│針筒注射│施用第一│97年12月│施用第一│有期徒刑│
│    │1日20時 │日鄉溪南│        │級毒品海│1日21時 │級毒品罪│捌月    │
│    │許      │路上溪南│        │洛因1次 │17分許通│        │        │
│    │        │國中旁之│        │        │知至警局│        │        │
│    │        │空地    │        │        │採尿送驗│        │        │
│    │        │        │        │        │（實驗編│        │        │
│    │        │        │        │        │號081150│        │        │
│    │        │        │        │        │8）     │        │        │
│    │        │        │        │        │        │        │        │
├──┼────┼────┼────┼────┼────┼────┼────┤
│ 18 │98年3月1│臺中縣烏│針筒注射│施用第一│98年3月1│施用第一│有期徒刑│
│    │6日20時 │日鄉溪南│        │級毒品海│8日19時 │級毒品罪│捌月    │
│    │許      │路上溪南│        │洛因1次 │56分許通│        │        │
│    │        │國中旁之│        │        │知至警局│        │        │
│    │        │空地    │        │        │採尿送驗│        │        │
│    │        │        │        │        │（實驗編│        │        │
│    │        │        │        │        │號090240│        │        │
│    │        │        │        │        │4）     │        │        │
│    │        │        │        │        │        │        │        │
├──┼────┼────┼────┼────┼────┼────┼────┤
│ 19 │98年4月1│臺中縣烏│針筒注射│同時施用│98年4月2│施用第一│有期徒刑│
│    │日20時許│日鄉溪南│        │第一級毒│日12時52│級毒品罪│玖月    │
│    │        │路上溪南│        │品海洛因│分許通知│        │        │
│    │        │國中旁之│        │混雜第二│至警局採│        │        │
│    │        │空地    │        │級毒品甲│尿送驗（│        │        │
│    │        │        │        │基安非他│實驗編號│        │        │
│    │        │        │        │命1次   │0000000 │        │        │
│    │        │        │        │        │）      │        │        │
│    │        │        │        │        │        │        │        │
├──┼────┼────┼────┼────┼────┼────┼────┤
│ 20 │98年7月2│臺中市南│針筒注射│施用第一│98年7月3│施用第一│有期徒刑│
│    │日17時許│區福田三│        │級毒品海│日18時30│級毒品罪│捌月    │
│    │        │街71號住│        │洛因1次 │分許通知│        │        │
│    │        │處內    │        │        │至警局採│        │        │
│    │        │        │        │        │尿送驗（│        │        │
│    │        │        │        │        │實驗編號│        │        │
│    │        │        │        │        │0000000 │        │        │
│    │        │        │        │        │）      │        │        │
├──┼────┼────┼────┼────┼────┼────┼────┤
│ 21 │98年9月9│不詳處所│針筒注射│施用第一│98年9月9│施用第一│有期徒刑│
│    │日15時40│        │        │級毒品海│日15時40│級毒品罪│捌月    │
│    │分許採尿│        │        │洛因1次 │分許通知│        │        │
│    │時往前回│        │        │        │至警局採│        │        │
│    │溯96小時│        │        │        │尿送驗（│        │        │
│    │內之某時│        │        │        │實驗編號│        │        │
│    │        │        │        │        │0000000 │        │        │
│    │        │        │        │        │）      │        │        │
│    │        │        │        │        │        │        │        │
└──┴────┴────┴────┴────┴────┴────┴────┘
中    華    民    國   100    年    6     月    30    日
                  刑事第十一庭    法  官  林學晴
上正本證明與原本無異。
如不服本判決應於收受送達後10日內向本院提出上訴書狀，並應
敘述具體理由；其未敘述上訴理由者，應於上訴期間屆滿後20日
內向本院補提理由書（均須按他造當事人之人數附繕本）「切勿
逕送上級法院」。
                                  書記官  簡雅文
中    華    民    國   100    年    6     月    30    日
【附錄本案論罪科刑法條全文】
毒品危害防制條例第十條：
施用第一級毒品者，處六月以上五年以下有期徒刑。
施用第二級毒品者，處三年以下有期徒刑。